【裁判字號】    89,交易,72
【裁判日期】    890822
【裁判案由】    過失傷害
【裁判全文】
臺灣屏東地方法院刑事判決                          八十九年度交易字第七二號
    公  訴  人  臺灣屏東地方法院檢察署檢察官
    被      告  乙○○
右列被告因過失傷害案件，經檢察官提起公訴（八十九年度偵字第七六Ｏ七號），本
院判決如左：
    主  文
乙○○因過失傷害人，處拘役參拾日，如易科罰金，以佰元折算壹日。
    事  實
一、乙○○於民國八十八年九月十八日下午四時三十分許，駕駛車牌號碼ＷＰ─四三
    五三號自用小客車，沿屏東縣萬丹鄉○○村○○○道路，由南向北方向行駛，途
    經未設交通號誌之該路與沿山公路交岔路口，而欲左轉往沿山公路行駛時，本應
    注意車輛行駛中之車前狀況，並隨時採取必要之安全措施，及汽車行駛至交岔路
    口，轉彎車應讓直行車先行之規定，而依當時情形，又無不能注意之情事，竟疏
    於注意，駕駛前揭小客車欲左轉進入沿山公路時，因於行車中仍使用手持行動電
    話與人交談而未注意車輛行駛中之車前狀況及未遵守轉彎車應讓直行車先行之規
    定，即逕予左轉進入沿山公路，致與直行於沿山公路亦疏未減速慢行之黃志銘（
    其受傷部分未經告訴）所騎乘車牌號碼ＸＶＴ─二０七號機車（後載甲○○）發
    生擦撞，黃志銘、甲○○二人均因人車倒地而受傷，甲○○因而受有右脛腓骨骨
    折及身上多處擦傷等傷害。
二、案經甲○○告訴臺灣屏東地方法院檢察署檢察官偵查起訴。
    理  由
一、訊據被告乙○○固不否認有於前揭時地超速駕車肇事，並撞傷告訴人甲○○之事
    實不諱，惟矢口否認任何犯行，辯稱伊當時轉彎已經過黃線，是告訴人所搭乘之
    車子來撞伊車子的右前車燈云云。惟查告訴人甲○○因本件車禍受傷，業據其於
    偵審中指訴綦詳，復有大順醫院醫師出具之診斷證明書一張在卷可資佐証。按轉
    彎車應讓直行車先行，駕駛人應注意車前狀況，並隨時採取必要之安全措施，道
    路交通安全規則第一百零二條第一項第六款、第九十四條第三項分別定有明文。
    經查被告於右揭時地駕車本應注意上揭規定，且依當時情形，又無不能注意之情
    形，乃竟疏於注意，轉彎車應讓直行車先行之規定，復未警戒車前狀況，採取適
    當之安全措施，致肇事使告訴人受傷，其有過失，且並不因另一名駕駛黃志銘有
    過失而解免被告之刑責，本件經送台灣省高屏澎區車輛行車事故鑑定委員會鑑定
    結果亦同此認定，有該會鑑定意見書附卷可稽。告訴人因本件車禍受傷，與被告
    之過失行為間並有相當因果關係。事證明確，被告過失傷害之犯行已堪認定。
二、本件被告乙○○駕車肇事，致告訴人受傷，核其所為，係犯刑法第二百八十四條
    第一項前段之普通過失傷害罪。審酌被告前開過失之程度，迄今尚未與告訴人達
    成和解，及告訴人受傷情形尚非嚴重等一切情狀，爰量處如主文所示之刑，並諭
    知易科罰金之折算標準。
據上論斷，應依刑事訴訟法第二百九十九條第一項前段，刑法二百八十四條第一項前
段、第四十一條，罰金罰鍰提高標準條例第一條前段、第二條，判決如主文。
本案經檢察官蔡榮龍到庭執行職務。
中      華      民      國      八十九      年      八    月  二十二    日
                                  臺灣屏東地方法院刑事第庭
                                      審判長法  官 吳永宋
                                            法  官 林昌義
                                            法  官 何清富
右正本證明與原本無異。
對於本判決如有不服應於收受送達後十日內向本院提出上訴書狀上訴於台灣高等法院
高雄分院並按他造當事人之人數附具繕本。
                                              書記官   謝天祥
中     華    民       國     八十九      年      八      月  二十四  日
附錄本判決論罪之法條：
刑法二百八十七條第一項前段
因過失傷害人者，處六月以下有期徒刑、拘役或五百元以下罰金。


司法院資訊處製作；財團法人民間司法改革基金會備份。
